【裁判字號】    97,抗,1285
【裁判日期】    970910
【裁判案由】    續行訴訟
【裁判全文】
臺灣高等法院民事裁定                  97年度抗字第1285號
抗  告  人  乙○○
上列抗告人因與甲○○間給付貨款事件，對於中華民國97年5月2
6日臺灣臺北地方法院96年度訴字第7862號裁定提起抗告，本院
裁定如下：
    主  文
抗告駁回。
抗告訴訟費用由抗告人負擔。
    理  由
一、按當事人於辯論期日到場不為辯論者，視同不到場。而當事
    人兩造無正當理由遲誤言詞辯論期日者，除別有規定外，視
    為合意停止訴訟程序。如於四個月內不續行訴訟，或於訴訟
    程序停止間，法院認為必要而依職權續行訴訟時，兩造無正
    當理由仍遲誤不到者，視為撤回其訴或上訴。此觀民事訴訟
    法第387條、第191條規定自明。又基於訴訟經濟之原則，民
    事訴訟法第31條第1項規定，移送訴訟之裁定確定時，視為
    該訴訟自始即繫屬於受移送之法院。故在移送前，當事人向
    原法院所為之一切訴訟行為，或原法院為之訴訟行為，均應
    有其效力。次按，民事訴訟法第133條規定，當事人或代理
    人經指定送達代收人向受訴法院陳明者，應向該代收人為送
    達。
二、本件抗告人前向臺灣桃園地方法院（以下稱桃園地院）聲請
    對相對人甲○○核發94年度促字第15508號支付命令（以下
    稱系爭支付命令），經相對人聲明異議而視為起訴，由桃園
    地院以95年度訴字第1694號給付貨款事件（以下稱第1694號
    事件）受理在案。抗告人於該事件審理中具準備書(一)狀向法
    院陳明送達代收人為王茂琳（見桃園地院第1694號卷第24頁
    ），嗣桃園地院以無管轄權為由，將該事件裁定移送原法院
    確定，依前開說明，抗告人於裁定移送前所為指定送達代收
    人之行為，仍有其效力，原法院自應向該代收人為送達。查
    原法院指定於97年2月20日上午9時45分行言詞辯論，該期日
    通知書送達予前開送達代收人王茂琳，已生合法送達之效果
    。抗告人於該期日無正當理由未到場，經到場之相對人拒絕
    辯論，而視為合意停止訴訟程序。嗣原法院依職權改定於同
    年3月17日上午9時36分續行言詞辯論，該次期日通知書亦送
    達予送達代收人王茂琳。惟是日抗告人無正當理由仍未到場
    ，相對人為拒絕辯論，則於訴訟程序停止間，法院依職權續
    行訴訟，兩造無正當理由仍遲誤遲誤言詞辯論期日不到，依
    首揭說明，視為抗告人撤回其訴。原法院駁回抗告人97年3
    月27日續行訴訟之聲請，並無不合。
三、抗告意旨略以：伊雖指定案外人王茂琳為送達代收人，惟該
    指定之效力僅及於桃園地院，於裁定移送不同區域之原法院
    後即失其效力；且伊與王茂琳於本件移送前，遷離原住居地
    址，伊亦未曾收到任何開庭通知，原法院未合法送達；況系
    爭支付命令已經確定，伊不到庭自屬有正當理由云云。然查
    ：
  (一)抗告人於桃園地院第1694號事件指定王茂琳為送達代收人，
    並陳明其送達送達處所為「臺北市○○街546號4樓」（見系
    爭原案卷第16頁），乃於訴訟移送前向桃園地院所為之訴訟
    行為，其指定行為之效力，不因法院裁定移送訴訟而受影響
    ，於抗告人有廢止或變更其指定前，原法院仍受其指定行為
    之拘束。而該送達代收人或抗告人並未向受訴法院陳報遷移
    住居所，原法院依抗告人之指定將97年2月20日、3月17日言
    詞辯論期日通知書，向王茂琳前開地址送達，並由大廈管理
    員代收，有送達回證可憑（見原法院卷第15、22頁），自生
    合法送達之效力。
  (二)系爭支付命令業經相對人於20日之不變期間內聲明異議而視
    為起訴一節，已經本院95年度抗字第213號、最高法院95年
    度台抗字第400號裁定廢棄桃園地院駁回相對人異議之裁定
    而確認在案，是抗告人據為不於前開言詞辯論期日到場之正
    當事由，亦不可採。
四、抗告論旨，仍執前詞指摘原裁定不當，聲明廢棄，為無理由
    ，應予駁回。
五、據上論結，本件抗告為無理由，爰裁定如主文。
中    華    民    國    97    年    9     月    10    日
                    民事第十一庭
                        審判長法  官  鄭雅萍
                              法  官  徐福晉
                              法  官  詹文馨
正本係照原本作成。
不得再抗告。
中    華    民    國    97    年    9     月    11    日
                              書記官  周淑靜


司法院資訊處製作；財團法人民間司法改革基金會備份。
